臺灣彰化地方法院刑事判決　　　　　　　 94年度訴字第522號
公　訴　人　臺灣彰化地方法院檢察署檢察官
被　　　告　戊○○
指定辯護人　酈長春律師
上列被告因強盜等案件，經檢察官提起公訴（94年度偵字第1173
號、第1627號、第1811號、第1911號），本院判決如下：
    主  文
戊○○連續於夜間侵入住宅竊盜，處有期徒刑壹年陸月，手套壹
雙沒收；又竊盜，因防護贓物、脫免逮捕，而當場施以強暴，處
有期徒刑伍年貳月，手套壹雙沒收；應執行有期徒刑陸年陸月，
手套壹雙沒收。
    事  實
一、戊○○平時沈溺於賭博性電動玩具，竟基於意圖為自己不法
    所有之概括犯意，先後於附表所示之時間、地點，或於夜間
    、或於日間，手戴手套1雙，趁附表所示之己○○等人之住
    處未上鎖，而乘機侵入己○○等人住宅（日間侵入住宅部分
    ，除編號4、8之丁○○、丙○○有提出告訴外，其餘並未據
    告訴，起訴書誤載為全部未具告訴）或商店，徒手竊取己○○等人如附表所示之財物，並於其中編號7部分，戊○○於
    竊得乙○○所有之臺灣中小企業銀行（下簡稱臺灣企銀）金
    融卡後，即於同日（即94年1月26日）凌晨3時40分許，基於
    意圖為自己不法所有之概括犯意，持該張金融卡至彰化縣二
    林鎮台灣企銀及二林郵局自動提款機處，依照乙○○筆記本
    中所記載，將乙○○所設定之密碼輸入自動提款機，致使自
    動提款機誤以為係乙○○本人欲提款而陷於錯誤，致依照戊○○輸入之指令送出現金，戊○○即以此方式詐領乙○○存
    於台灣企銀之存款共四次及二次，合計詐領新臺幣（下同）
    12,800元。其並於94年2月4日13時55分許，承前之概括犯意
    ，見辛○○位於彰化縣芳苑鄉○○村○○路○○段102巷39
    弄60號住宅未上鎖，即手戴手套侵入其住處 (侵入住宅部分
    未具告訴)，徒手竊取辛○○及其家人所有之摩托羅拉牌手
    機1支（市價約6,000元）、現金25,000元等財物，當其得手
    後正欲離去時，為辛○○當場發現，辛○○立即揪住戊○○
    衣領欲將戊○○扭送警局，詎戊○○竟為防護贓物、脫免逮
    捕，反出手推倒辛○○，致使辛○○頭部撞及牆壁，受有頭
    部外傷等傷害而無力阻止，戊○○始乘機離去。戊○○後將
    所竊得及詐得之財物，除部分無法或尚未變賣外，其餘均予
    以變賣，並將變賣所得及竊得、詐得之現金全數用於購買衣
    物或打電動玩具上而花用一空。嗣經警於94年2月4日拘提戊○○到案，並起獲戊○○所竊之部分贓物，始循線查知上情
    。
二、案經彰化縣警察局二林分局報告臺灣彰化地方法院檢察署檢
    察官偵查起訴。
　　理  由
一、訊據被告戊○○對其前揭竊盜、詐領被害人乙○○之存款及
    準強盜等犯行均坦白承認，核與附表所示被害人指訴之情節
    大致相符，復有扣押物品目錄表3紙、贓物認領保管單4紙、
    乙○○之臺灣企銀帳戶存摺內頁交易明細1紙、自動提款機
    監視器翻拍畫面4張、現場採證照片24張等附卷可相佐證，
    被告犯行堪認定，應依法予以論科。
二、核被告戊○○所為，係犯刑法第320條第1項之普通竊盜罪、
    第321條第1項第1款之加重竊盜罪、同法第306條第1項之侵
    入住宅罪、同法第339條之2第1項之由付款設備取得他人財
    物罪及同法第329條之準強盜罪。其將被害人辛○○推倒受
    傷之行為，係其準強盜犯行之部分行為，不另論處。被告於
    附表編號4、8之侵入被害人住處行竊，其侵入住宅與竊盜犯
    行，有方法、目的關係，且其於竊取被害人乙○○之提款卡
    後持往盜領乙○○存款二犯行間，亦有方法、目的之牽連關
    係，均應從一重之竊盜或加重竊盜罪處斷；公訴人漏未就被
    告此部分侵入住宅犯行予以起訴，顯有未洽，然因此與起訴
    有罪之竊盜犯行間，具有牽連上之裁判上一罪關係，本院自
    得併予審判。又其先後多次竊盜及由付款設備取得他人財物
    犯行，均時間緊接、所犯構成要件相同，顯皆係基於概括犯
    意為之，均應依連續犯之規定論以夜間侵入住宅竊盜及由付
    款設備取得他人財物一罪，並各依法加重其刑。再被告所犯
    加重竊盜及準強盜二罪間，犯意各別、行為互殊，應分論併
    罰。爰審酌被告犯罪之動機、目的、方法、手段、所得利益
    ，其正值青年，竟不知尊重他人之財產權，反圖不勞而獲，
    一再侵入被害人住處行竊，其心態及做法均值非議，且其行
    為除已造成被害人財產上之損害外，更嚴重侵害被害人居家
    之安寧，是其行為潛在之危險性甚大，所生危害難謂輕微，
    暨其犯後已坦認犯行，態度良好等一切情狀，分別量處如主
    文所示之刑，並定其應執行之刑，以示懲儆。另被告於前述
    竊盜、準強盜犯行中，係戴其所有之手套行竊，此經被告供
    明在卷，該雙手套雖未扣案，但不能證明已滅失，故仍應併
    依法宣告沒收。至原起訴書雖依被告於警訊及偵查中之自白
    ，起訴被告另於93年7月6日及同年11月9日分別又以前述手
    法，至被害人庚○○、甲○○住處竊取財物（詳如原起訴書
    附表編號5、6所述）等語，然被告後於本院準備程序時否認
    有為此部分犯行，辯稱其自93年7月5日起至同年12月間已入
    伍服役，且未休假外出，不可能於服役期間行竊等等，此經
    本院依職權調取被告服役資料，查得被告係於93年7月5日入
    伍服役，至同年12月14日始因病停役，後並經主管機關判定
    為免役體位而准予免役，有彰化縣大城鄉公所回函附卷可參
    ，且查其原入伍服役單位業因裁撤，原部隊資料均已銷毀，
    然其於93年7月5日始入伍服役，並無於次日即同年、月6日
    實施休假離營，亦有後備906旅回函及本院電話紀錄在卷可
    考，參以93年11月9日並非法定假日，是被告當亦無休假之
    可能，是被告顯然無從於上述時間前去行竊被害人庚○○二
    人住處財物之可能，原起訴書此部分起訴顯有誤會，此部分
    起訴業經公訴人於準備程序中當庭請求減縮，故本院自不就
    此部分併予審判，附此敘明。
據上論斷，應依刑事訴訟法第299條第1項前段、刑法第56條、第
306條第1項、第321條第1項第1款、第329條、第339條之2第1項
、第55條、第51條第5款、第38條第1項第2款，判決如主文。
本案經檢察官林裕斌到庭執行職務。
中　　華　　民　　國　　94　　年　　8　　月　　12　　日
                  刑事第一庭    審判長法  官  葉榮郎
                                      法  官  陳秋錦
                                      法  官  葛永輝
以上正本證明與原本無異。
如不服本判決，應於送達後10日內向本院提出上訴狀（須附繕本
）。
告訴人或被害人對於判決如有不服具備理由請求檢察官上訴者，
其上訴期間之計算係以檢察官收受判決正本之日期為準。
中　　華　　民　　國　　94　　年　　8 　　月　　12　　日
                                      書記官  施惠卿
附錄本案論罪科刑法條全文：
刑法第306條第1項
無故侵入他人住宅、建築物或附連圍繞之土地或船艦者，處一年
以下有期徒刑、拘役或三百元以下罰金。
刑法第321條第1項第1款
犯竊盜罪而有左列情形之一者，處六月以上、五年以下有期徒刑
：
一、於夜間侵入住宅或有人居住之建築物、船艦或隱匿其內而犯
    之者。
刑法第329條
竊盜或搶奪，因防護贓物、脫免逮捕或湮滅罪證，而當場施以強
暴脅迫者，以強盜論。
刑法第339條之2第1項
意圖為自己或第三人不法之所有，以不正方法由自動付款設備取
得他人之物者，處三年以下有期徒刑、拘役或一萬元以下罰金。
